【裁判字號】    90,易,362
【裁判日期】    900410
【裁判案由】    竊盜
【裁判全文】
臺灣臺南地方法院刑事判決                            九十年度易字第三六二號
    公  訴  人  臺灣台南地方法院檢察署檢察官
    被      告  乙○○
右列被告因竊盜案件，經檢察官提起公訴（九十年度營偵字第一六一號），本院判決
如左：
    主  文
乙○○竊盜，處罰金參仟元，如易服勞役，以參佰元折算壹日。
    事  實
一、乙○○意圖為自己不法之所有，於民國九十年一月十一日上午十時許（起訴書載
    為十一時四十分許），在台南縣鹽水鎮水秀里土庫「五三將軍廟」旁內，乘甲○
    ○不注意之際，竊取調味魷魚頭一包（約值新台幣一百八十元），並將其透明外
    包，調至自備之花色塑膠袋內，得手後正欲離去之際，為甲○○發現當場，報警
    查獲。
二、案經台南縣警察局新營分局報請台灣台南地方法院檢察署檢察官偵查起訴。
    理  由
一、訊據被告乙○○矢口否認右揭時地竊取魷魚頭之犯行，辯稱：那包調味之魷魚頭
    係伊於地上所揀取的，並非偷的，且甲○○並未當場捉到，另證人丙○○之證言
    並不足採云云。經查右開竊盜犯行，業據被害人甲○○指述：... 離開我攤架五
    、六公尺處，我才追到該女子，看見其正用一個花色塑膠袋將我原先以白色透明
    裝之魷魚頭調換....，調味魷魚頭並未掉在地上等語綦詳，核與證人丙○○證述
    ：我於九十年一月十一日十時二十分，看到乙○○在南北雜貨前拿東西，形跡可
    疑，趁老闆在忙，趁機拿走，老闆過來後，我告訴他，老闆才追出去等情相符，
    既證人與被告並無嫌隙，係經被告供明在卷，亦無誣指之理，渠之證言應堪採之
    。且有贓物認領保管單一紙在卷可憑，被告所辯並不足採。本件事證已甚明確，
    被告犯行堪以認定。
二、核被告意圖為自己不法之所有，而竊取他人之財物，所為係犯刑法第三百二十條
    第一項竊盜罪。爰審酌被告素行，犯罪之動機、目的、手段、所得利益、所生危
    害、犯罪後態度等一切情狀，處如主文所示之刑，併諭知易服勞役之折算標準，
    以資懲儆。
據上論斷，應依刑事訴訟法第二百九十九條第一項前段，刑法第三百二十條第一項、
第四十二條第二項，罰金罰鍰提高標準條例第一條前段、第二條，判決如主文。
本案經檢察官林逸梅到庭執行職務。
中    華    民    國      九十      年      四        月      十        日
                              臺灣臺南地方法院刑事第三庭
                                      法  官  蔡  奇  秀
右正本證明與原本無異
如不服本判決應於送達後十日內向本院提出上訴狀
                                      書記官  歐  貞  妙
中    華    民    國      九十    年      四        月      十        日
附錄本案論罪科刑法條全文：
刑法第三百二十條第一項：
意圖為自己或第三人不法之所有，而竊取他人之動產者，為竊盜罪，處五年以下有期
徒刑、拘役或五百元以下罰金。


司法院資訊處製作；財團法人民間司法改革基金會備份。
